---
title: "Test"
author: "Lee, Yeon-Ju"
date: '2021 7 20 '
output:
  word_document: default
  html_document: default
---

#### 11.datasets::cars데이터 셋을 이용하여 속도에 대한 제동거리의 산점도와 적합도(신뢰구간
#### 그래프)를 나타내시오(단, 속도가 5부터 20까지 제동거리 0부터 100까지만 그래프에 나타냄).

```{r}
library(ggplot2)
library(car)
ggplot(cars, aes(x=speed, y=dist)) +
  geom_point() +
  geom_smooth(method = 'lm') +
  coord_cartesian(ylim=c(0,100), xlim=c(5,20))
```


#### 12.gapminder::gapminder 데이터 셋을 이용하여 1인당국내총생산에 대한 기대수명의 산점
#### 도를 대륙별 다른 색으로 나타내시오.

```{r}
library(ggplot2)
library(gapminder)
ggplot(gapminder, aes(x=gdpPercap, y=lifeExp, col=continent)) +
  geom_point()
```


#### 13. gapminder::gapminder 데이터 셋을 이용하여 기대 수명이 70을 초과하는 데이터에 대해
#### 대륙별 데이터 개수

```{r}
library(ggplot2)
library(gapminder)
library(dplyr)
gapminder %>% 
  group_by(continent, lifeExp) %>% 
  subset(lifeExp>70) %>% 
  summarise(n = n()) %>% 
  ggplot(aes(x=continent, y=n, fill=continent)) +
  geom_col() +
  labs(title = '기대수명이 70을 초과하는 데이터빈도(대륙별)')
```


#### 14. gapminder::gapminder 데이터 셋을 이용하여 기대수명이 70을 초과하는 데이터에 대해
#### 대륙별 나라 갯수.

```{r}
library(ggplot2)
library(gapminder)
library(dplyr)
gapminder %>% 
  group_by(continent, country) %>% 
  subset(lifeExp>70) %>% 
  summarise(n = n()) %>% 
  group_by(continent) %>% 
  summarise(cnt= n()) %>% 
  ggplot(aes(x=continent, y=cnt, fill=continent)) +
  geom_col() +
  labs(title = '기대수명이 70을 초과하는 대륙별 나라 빈도') +
  coord_cartesian(ylim=c(0,30))
```


#### 15. gapminder::gapminder 데이터 셋을 이용하여 대륙별 2007년도(저번에 이부분 뺌) 기대
#### 수명의 사분위수를 시각화

```{r}
library(ggplot2)
library(gapminder)
library(dplyr)
gapminder %>% 
  group_by(continent, lifeExp) %>% 
  subset(year==2007) %>% 
  ggplot(aes(x=continent, y=lifeExp, col=continent)) +
  geom_boxplot() +
  labs(title = '대륙별 기대수명의 사분위수')
```


#### 16. gapminder::gapminder 데이터 셋을 이용하여 년도별로 gdp와 기대수명과의 관계를 산
#### 점도를 그리고 대륙별 점의 색상을 달리 시각화

```{r}
library(ggplot2)
library(gapminder)
ggplot(gapminder, aes(x=gdpPercap, y=lifeExp, col=continent)) +
  geom_point() +
  facet_wrap(~year) +
  labs(title = 'GDP와 기대수명과의 관계')+
  coord_cartesian(xlim=c(0,40000))
```


#### 17. gapminder::gapminder 데이터 셋에서 북한과 한국의 년도별 GDP 변화를 산점도로 시각
#### 화하시오(북한:Korea, Dem. Rep. 한국:Korea, Rep. substr(str, start, end)함수 이용)

```{r}
library(ggplot2)
library(gapminder)
gapminder %>% 
  group_by(country) %>% 
  subset(country==c('Korea, Dem. Rep.', 'Korea, Rep.')) %>% 
  ggplot(aes(x=year, y=gdpPercap, col=country)) +
  geom_point(pch=3) +
  labs(subtitle = 'GDP의 변화(한국과 북한)')
```


#### 18. gapminder::gapminder 데이터 셋을 이용하여 한중일 4개국별 GDP 변화를 산점도와 추
#### 세선으로 시각화 하시오.

```{r}
library(ggplot2)
library(gapminder)
country1 <- subset(gapminder, country=='Japan')
country2 <- subset(gapminder, country=='China')
country3 <- subset(gapminder, country=='Korea, Rep.')
country4 <- subset(gapminder, country=='Korea, Dem. Rep.')
all.country <- rbind(country1, country2, country3, country4)
all.country %>% 
  group_by(country) %>% 
  ggplot(aes(x=year, y=gdpPercap, col=country)) +
  geom_point() +
  geom_line()+
  labs(subtitle = '한중일 4개국의 GDP변화의 산점도와 추세선')
```


#### 19. gapminder::gapminder 데이터 셋에서 한중일 4개국별 인구변화 변화를 산점도와 추세선
#### 으로 시각화 하시오(scale_y_continuous(labels = scales::comma)추가시 우측처럼)

```{r}
country1 <- subset(gapminder, country=='Japan')
country2 <- subset(gapminder, country=='China')
country3 <- subset(gapminder, country=='Korea, Rep.')
country4 <- subset(gapminder, country=='Korea, Dem. Rep.')
all.country <- rbind(country1, country2, country3, country4)
ggplot(all.country, aes(x=year, y=pop, col=country)) +
  geom_point() +
  geom_line()+
  labs(subtitle = '한중일 4개국의 인구 변회의 산점도와 추세선')
```


#### 20. Ggplot2::economic 데이터 셋의 개인 저축률(psavert)가 시간에 따라 어떻게 변해 왔는
#### 지 알아보려 한다. 시간에 따른 개인 저축률의 변화를 나타낸 시계열 그래프와 추세선을 #### 시각화하시오

```{r}
library(ggplot2)
ggplot2::economics
ggplot(economics, aes(x=date, y=psavert)) +
  geom_line(col='red', lwd=3) +
  geom_smooth(col='red') +
  labs(subtitle = '개인저축률 시계열 그래프')
```